臺灣板橋地方法院刑事判決　　　　　　　93年度訴字第1730號
公　訴　人　臺灣板橋地方法院檢察署檢察官
被　　　告　甲○○
上列被告因違反毒品危害防制條例案件，經檢察官提起公訴（93
年度核退毒偵字第988 號）及移送併辦審理（臺灣士林地方法院
檢察署93年度毒偵字第1460號），本院裁定改用簡式審判程序，
判決如下：
    主  文
甲○○連續施用第一級毒品，處有期徒刑玖月，扣案之第一級毒
品海洛因參包（驗餘淨重零點零伍公克）、含極微量第一級毒品
海洛因之白粉壹包（驗餘淨重零點貳參公克，另含微量第二級毒
品安非他命），均沒收銷燬之；注射針筒壹支，沒收。又連續施
用第二級毒品，處有期徒刑伍月。扣案含微量第二級毒品安非他
命之白粉壹包（驗餘淨重零點貳參公克，另含極微量第一級毒品
海洛因），沒收銷燬之。應執行有期徒刑壹年。扣案之第一級毒
品海洛因參包（驗餘淨重零點零伍公克）、含極微量第一級毒品
海洛因、微量第二級毒品安非他命之白粉壹包（驗餘淨重零點貳
參公克），均沒收銷燬之；注射針筒壹支，沒收。
    事  實
一、甲○○前於民國88年間因施用毒品案件，經本院裁定送觀察
    、勒戒後，認無繼續施用毒品之傾向，於89年2 月15日執行
    完畢，並經臺灣板橋地方法院檢察署檢察官於89年2 月15日
    以88年度毒偵字第2799號為不起訴處分確定。又於91年間因
    施用毒品案件，經本院裁定送觀察、勒戒後，認無繼續施用
    毒品之傾向，於91年4 月14日執行完畢，並經臺灣板橋地方
    法院檢察署檢察官於91年4 月21日以91年度毒偵字第329 號
    為不起訴處分確定。詎其仍不思悔改，於觀察、勒戒執行完
    畢後5 年內，各基於施用第1 、2 級毒品之犯意，分別於93
    年6 月18日起，至94年1 月14日止、93年6 月20日起，至94
    年1 月11日止，在臺北市○○區○○街12號1 樓居所，各以
    針筒注射海洛因、吸食器燒烤安非他命之方式，連續施用第
    1 級毒品海洛因及第2 級毒品安非他命多次。嗣於93年6 月
    20日23時50分許，在臺北縣板橋市○○○路○ 段122 號2樓
    朋友住處為警查獲，並扣得第1 級毒品海洛因3 包（驗餘淨
    重0.05公克）、含極微量第1 級毒品海洛因、微量第2 級毒
    品安非他命之白粉1 包（驗餘淨重0.23公克）及其所有、供
    施用第一級毒品海洛因所用之注射針筒1 支。復因另涉嫌偽
    造文書案件拒不到庭，經臺灣士林地方法院檢察署發布通緝
    ，於93年9 月29日22時30分許，在臺北市○○區○○街18 1
    號前為警緝獲，經採集尿液送檢驗結果呈鴉片類陽性反應。
    後於本案審理中拒不到庭，經本院發布通緝，於94年1 月14
    日13時35分許，在臺北市○○區○○街12號1 樓居所為警緝
    獲，經採集尿液送檢驗結果呈鴉片類及安非他命類陽性反應
    。
二、案經臺北縣政府警察局海山分局報請臺灣板橋地方法院檢察
    署檢察官偵查起訴暨臺北市政府警察局大同分局報請臺灣士
    林地方法院檢察署檢察官偵查後移送併辦。
    理  由
一、上揭事實業據被告甲○○於本院審理中坦承不諱（見本院94
    年2 月16日準備程序筆錄、簡式審判筆錄），並有第1 級毒
    品海洛因3 包（驗餘淨重0.05公克）、含極微量第1 級毒品
    海洛因、微量第2 級毒品安非他命之白粉1 包（驗餘淨重0.
    23公克）及其所有、供施用第一級毒品海洛因所用之注射針
    筒1 支扣案可資佐證（見臺灣板橋地方法院檢察署93年核退
    字第988 號偵查卷第22頁、第47頁）。又被告先後3 次為警
    查獲後所採集之尿液經送檢驗結果確分別呈鴉片類及安非他
    命類、鴉片類、鴉片類及安非他命類陽性反應，此有臺灣檢
    驗科技股份有限公司濫用藥物尿液檢驗報告1 紙、臺灣尖端
    先進生技醫藥股份有限公司濫用藥物尿液檢驗報告2 紙在卷
    可憑（見上開偵查卷第2 頁、臺灣士林地方法院檢察署93年
    度毒偵字第1460號偵查卷第8 頁、本院刑事卷）。而扣案之
    第1 級毒品海洛因3 包（驗餘淨重0.05公克）、含極微量第
    1 級毒品海洛因、微量第2 級毒品安非他命之白粉1 包（驗
    餘淨重0.23公克），經送法務部調查局鑑定結果，檢出確有
    第1 級毒品海洛因成分、含極微量第1 級毒品海洛因及微量
    第2 級毒品安非他命成分，此有法務部調查局93年8 月5 日
    調科壹字第060008563 號鑑定通知書1 紙在卷可稽（見本院
    刑事卷），足徵其自白與事實相符。又被告前於88年間因施
    用毒品案件，經本院裁定送觀察、勒戒後，認無繼續施用毒
    品之傾向，於89年2 月15日執行完畢，並經臺灣板橋地方法
    院檢察署檢察官於89年2 月15日以88年度毒偵字第2799號為
    不起訴處分確定。又於91年間因施用毒品案件，經本院裁定
    日執行完畢，並經臺灣板橋地方法院檢察署檢察官於91年4
    月21日以91年度毒偵字第329 號為不起訴處分確定等情，有
    臺灣高等法院被告全國前案紀錄表1 紙在卷可憑。事證明確
    ，被告於觀察、勒戒執行完畢後5 年內再犯本件施用第1 級
    毒品及第2 級毒品之犯行均堪以認定，應予依法論處。
二、核被告所為，係犯毒品危害防制條例第10條第1 項之施用第
    1 級毒品罪及同條第2 項之施用第2 級毒品罪。被告持有第
    1 級毒品海洛因、第2 級毒品安非他命，既意在供己施用，
    其持有之低度行為各應為施用之高度行為所吸收，均不另論
    罪。被告先後多次施用第1 級毒品海洛因、第2 級毒品安非
    他命之犯行，時間緊接，所犯構成要件相同，各顯係基於概
    括犯意反覆為之，均為連續犯，應依刑法第56條規定各論以
    1 罪，並加重其刑。公訴人雖未就被告於93年6 月20日採尿
    前回溯26小時、96小時內某時以外之施用第1 、2 級毒品犯
    行起訴，惟檢察官就犯罪事實一部起訴者，其效力及於全部
    ，本院自得併予審理，附此敘明。又被告所犯上開施用第1
    級毒品海洛因及施用第2 級毒品安非他命2 罪間，犯意各別
    ，行為亦殊，構成要件互異，應予分論併罰。爰審酌被告多
    次漠視法令之禁制，恣意濫用毒品，戕害己身，顯無悔改之
    意，惟於他人尚無明顯重大危害，及其犯後坦承犯行，態度
    良好等一切情狀，各量處如主文所示之刑，並定其應執行刑
    ，以資懲儆。
三、扣案之第1 級毒品海洛因3 包（驗餘淨重0.05公克）、含極
    微量第1 級毒品海洛因、微量第2 級毒品安非他命之白粉1
    包（驗餘淨重0.23公克），其內毒品與其他白粉、外袋無法
    析離完盡，應概認屬查獲之毒品，不問屬何人所有，當依毒
    品危害防制條例第18條第1 項前段規定併予沒收銷燬之。另
    扣案之針筒1 支，係被告所有，且係供其施用第1 級毒品海
    洛因所用之物，業據被告於警詢及本院審理中供承在卷，惟
    其僅係日常用品臨時替代使用之物，就其性質上或使用上，
    非專供施用毒品之器具，爰應依刑法第38條第1 項第2 款之
    規定宣告沒收。另扣案之白粉2 包（驗餘淨重1.41公克），
    經送法務部調查局鑑定結果，未檢出有法定毒品成分，此有
    上開法務部調查局鑑定通知書1 紙在卷可稽（見本院刑事卷
    ），既不屬於毒品，且被告亦否認為其所有，爰不併予宣告
    沒收銷燬之（或沒收），附此敘明。
四、本件經檢察官提起公訴，被告於準備程序中就被訴事實為有
    罪之陳述，經法官告知簡式審判程序之旨，並聽取公訴人、
    被告之意見後，本院合議庭裁定由受命法官獨任進行簡式審
    判程序，併予敘明。
據上論斷，應依刑事訴訟法第273 條之1 第1 項、第299 條第1
項前段，毒品危害防制條例第10條第1 項、第2 項、第18條第1
項前段，刑法第11條前段、第56條、第51條第5 款、第38條第1
項第2 款，判決如主文。
本案經檢察官程秀蘭到庭執行職務。
中　　華　　民　　國　　94　　年　　3 　　月　　2 　　日
                  刑事第十庭  法  官  曾正耀
以上正本證明與原本無異。
如不服本判決，應於判決送達後10日內，向本院提出上訴狀。
                              書記官  黃靖媛
中　　華　　民　　國　　94　　年　　3 　　月　　2 　　日
附論罪科刑依據之法條：
毒品危害防制條例第10條
施用第一級毒品者，處六月以上五年以下有期徒刑。
施用第二級毒品者，處三年以下有期徒刑。
